es: Electrónica > Computadoras > Dispositivos portátiles: Recopiladores de datos; Lectores de libros electrónicos; PDA
sk-SK: Elektronika > Počítače > Ručné zariadenia: Zberače údajov; Čítačky elektronických kníh; Vreckové počítače
it: Elettronica > Computer > Dispositivi portatili: Terminali di raccolta dati; E-Book reader; PDA
zh-CN: 电子产品 > 计算机 > 手持设备: 数据采集器; 电子书阅读器; PDA
ru: Электроника > Компьютеры > Портативные устройства: Терминалы сбора данных; Электронные книги; КПК
vi: Thiết bị điện tử > Máy vi tính > Thiết bị cầm tay: Thiết bị thu thập dữ liệu; Thiết bị đọc sách ebook; Máy PDA
fr: Appareil électronique > Ordinateurs > Appareils mobiles: Terminaux de collecte de données; Liseuses; PDA
pl: Elektronika > Komputery > Palmtopy: Kolektory danych; Czytniki e-booków; Urządzenia PDA
fi: Elektroniikka > Tietokoneet > Kannetavat laitteet: Tiedonkeräyslaitteet; E-kirjanlukijat; Kämmentietokoneet
cs: Elektronika > Počítače > Přenosná zařízení: Terminály pro sběr dat; Čtečky elektronických knih; PDA
nl: Elektronica > Computers > Handheldapparaten: Gegevensverzamelingsapparaten; E-boeklezers; PDA's
sl-SI: Elektronika > Računalniki > Ročne naprave: Zbiralci podatkov; Bralniki e-knjig; Dlančniki
lt-LT: Elektronika > Kompiuteriai > Nešiojamieji įrenginiai: Duomenų rinktuvai; Elektroninių knygų skaitytuvai; PDA
ja: 電子機器 > コンピューター > 携帯端末: データ収集端末; 電子書籍リーダー; PDA
pt-PT: Eletrónica > Computadores > Dispositivos portáteis: Coletores de dados; Leitores de E-Book; PDA
de: Elektronik > Computer > E-Book-Reader & Handheld-Computer: Datenerfassungsgeräte; E-Book-Reader; PDAs
en: Electronics > Computers > Handheld Devices: Data Collectors; E-Book Readers; PDAs
da: Elektronik > Computere > Håndholdte enheder: Datasamlingsterminaler; E-bogslæsere; PDA'er
th: อิเล็กทรอนิกส์ > คอมพิวเตอร์ > อุปกรณ์แบบพกพา: เครื่องเก็บข้อมูล; เครื่องอ่านอีบุ๊ก; PDA
el: Ηλεκτρονικά > Υπολογιστές > Φορητές συσκευές: Συλλέκτες δεδομένων; Συσκευές ανάγνωσης ηλεκτρονικών βιβλίων; PDAs (Προσωπικοί ψηφιακοί βοηθοί)
sv: Elektronik > Datorer > Handhållna enheter: Terminaler för datainsamling; E-boksläsare; Handdatorer
hr-HR: Elektronika > Računala > Ručni uređaji: Sakupljači podataka; Čitači e-knjiga; PDA uređaji
bg-BG: Електроника > Компютри > Ръчни устройства: Колектори на данни; Електронни четци; Мобилни устройства
ko: 전자기기 > 컴퓨터 > 휴대용 기기: 데이터 수집기; 전자책 단말기; PDA
nb: Elektronikk > Datamaskiner > Håndholdte enheter: Datainnsamlere; E-boklesere; PDA-er
ro-RO: Electronice > Calculatoare > Dispozitive portabile: Dispozitive de colectare de date; Cititoare de cărți electronice; Agende PDA
pt-BR: Eletrônicos > Computadores > Dispositivos portáteis: Coletores de dados; Leitores de e-books; PDAs
zh-TW: 電子器材 > 電腦 > 手持裝置: 資料收集器; 電子書閱讀器; PDA
hu: Elektronika > Számítógépek > Kézi eszközök: Adatgyűjtők; E-könyv olvasók; PDA-k
tr: Elektronik > Bilgisayarlar > Elde Taşınabilir Cihazlar: Veri Toplama Terminalleri; E-Kitap Okuyucular; PDAlar